臺灣高等法院高雄分院刑事判決　　　　　九十三年度上訴字第九六號
　　上　訴　人　台灣高雄地方法院檢察署檢察官
　　上　訴　人
　　即　被　告　甲○○
右上訴人因被告違反毒品危害防制條例案件，不服臺灣高雄地方法院九十三年度訴字
第一二一一號中華民國九十三年七月三十日第一審判決（起訴及移
臺灣高雄地方法院檢察署九十三年度毒偵字第五九一、四六二九號），提起上訴，本
院判決如左：
      主      文
原判決撤銷。
甲○○連續施用第一級毒品，處有期徒刑拾月。
扣案之夾鏈袋壹只、注射針筒貳支、分裝杓壹個及橡皮帶貳條均沒收。
      事      實
一、甲○○於民國（下同）八十二年間，因違反肅清煙毒條例案件，經臺灣高雄地方
    法院判處有期徒刑三年、褫奪公權三年確定，於八十五年六月二十九日假釋期滿
    視為執行完畢（非累犯）。又其前於九十一年間因施用毒品案件，經該院裁定送
    觀察、勒戒後，因有繼續施用毒品傾向，又為該院裁定送強制戒治，於九十二年
    四月十一日停止戒治，至同年九月十五日保護管束期滿，九十二年九月二十二日
    經檢察官以九十二年度戒毒偵字第八五五號為不起訴處分。詎其猶不知悔悟，又
    基於施用第一級毒品海洛因之概括犯意，自九十三年一月初某時起，至同年七月
    十五日下午二時，在其位於高雄市○○區○○路二八一巷二二弄九號住處，以注
    射之方式，每日一至二次，連續施用海洛因多次，嗣先於同年一月三十日下午四
    時三十分，為警持搜索票在其住處查獲，並扣得其供施用海洛因之夾鏈袋一只、
    注射針筒二支、分裝杓一個及橡皮帶二條；後又於同年七月十五日晚上八時，為
    警在其上開住處查獲。
二、案經高雄市政府警察局鼓山分局移送原審檢察官偵查起訴及移送本院併辦審理。
      理      由
一、訊據被告甲○○對於右揭犯罪事實坦承不諱，而其先後兩次為警查獲時所採取之
    尿液檢體，經送高雄市立凱旋醫院檢驗結果，呈嗎啡陽性反應之事實，有該院九
    十三年二月十六日編號高市凱醫檢字第一六０六號及同年七月二十九日編號高市
    凱醫檢字第０二０三０號煙毒尿液檢驗成績書附卷可稽，並有扣案夾鏈袋一只、
    注射針筒二支、分裝杓一個及橡皮帶二條扣案可資為證，是被告自白核與事實相
    符，其確有施用海洛因之犯行應堪認定。又被告前因施用毒品案件，經原審法院
    裁定觀察、勒戒後，經評定有繼續施用毒品傾向後，為該院裁定送強制戒治，於
    九十二年四月十一日停止戒治，至同年九月十五日保護管束期滿，九十二年九月
    二十二日經檢察官以九十二年度戒毒偵字第八五五號為不起訴處分等情，有前開
    裁定、不起訴處分書、台灣高等法院被告全國前案紀錄表與臺灣高雄地方法院檢
    察署刑案資料查註紀錄表足資佐證。被告於強制戒治執行完畢後五年內再犯毒品
    危害防制條例之罪之事證明確，其所為顯與毒品危害防制條例第二十三條第二項
    之規定相符，應予依法論科。
二、按初犯毒品危害防制條例第十條之罪而經觀察勒戒或強制戒治後，應由檢察官為
    不起訴處分或法院為不付審理之裁定，之後五年內再犯施用毒品罪時，依九十二
    年七月七日修正公布，九十三年一月九日施行之毒品危害防制條例第二十三條第
    二項規定，應由檢察官逕行起訴，非如修正前該條例第二十條第三項規定，設有
    追訴條件之限制，再按海洛因為毒品危害防制條例第二條第二項第一款所明定之
    第一級毒品。是核被告所為，係犯毒品危害防制條例第十條第一項施用第一級毒
    品罪。被告持有第一級毒品後進而施用，其持有之低度行為應為施用之高度行為
    所吸收，不另論其持有毒品罪。又被告先後多次施用第一級毒品之行為，時間緊
    接，犯罪構成要件相同，顯係基於概括犯意反覆為之，均為連續犯，應依刑法第
    五十六條之規定，論以一罪，並依法加重其刑。被告於九十三年一月三十日被查
    獲後，仍繼續施用海洛因，至同年七月十五日再為警查獲之事實，雖未經檢察官
    起訴，惟因與起訴事實，有連續犯之裁判上一罪關係，本院自得一併予以審理。
三、原審予以論罪科刑，固非無見；然查被告於九十三年一月三十日為警查獲後，仍
    繼續施打海洛因，至同年七月十五日晚上八時再度為警查獲，已如前述，原審就
    被告九十三年一月三十日以後施用海洛因之犯行未及一併審理，自有未洽；檢察
    官上訴執此指摘原判決不當，非無理由，應由本院將原判決撤銷，審酌被告前因
    施用毒品經觀察、勒戒及戒治後，仍未斷絕其施用毒品之惡習，於五年內再犯施
    用毒品罪，為警查獲後，仍繼續施用，足見其並無戒斷毒癮之決心，惟念及施用
    毒品係戕害自身健康，被告於審理中坦承犯行，尚有悔意等一切情狀，爰予科處
    有期徒刑拾月，扣案之夾鏈袋壹只、注以資懲儆，並促其向善之心。扣案之夾鏈
    袋壹只、注射針筒貳支、分裝杓壹個及橡皮帶貳條均係被告所有，供其為本件施
    用毒品犯行所用之物，已據被告供陳無訛，應依刑法第三十八條第一項第二款之
    規定沒收之。
據上論斷，應依刑事訴訟法第三百六十九條第一項前段、第三百六十四條、第二百九
十九條第一項前段、毒品危害防制條例第十條第一項、刑法第十一條前段、第五十六
條、第三十八條第一項第二款，判決如主文。
本案經檢察官朱文彬到庭執行職務。
中    華    民    國     九十三     年       九       月      二十九    日
                              臺灣高等法院高雄分院刑事第四庭
                                  審判長法官  蕭權閔
                                        法官  李嘉興
                                        法官  陳吉雄
右正本證明與原本無異。
如不服本判決應於收受本判決後十日內向本院提出上訴書狀，其未述上訴理由者，
並得於提起上訴後十日內向本院補提理由書狀（均須按他造當事人之人數附繕本)「
切勿逕送上級法院」。
                                      書記官  黎  珍
中    華    民    國     九十三     年       九       月     三十       日
附錄：本判決論罪科刑法條：
毒品危害防制條例第十條第一項：
施用第一級毒品者，處六月以上五年以下有期徒刑。
                                                                        Ｋ
